# 请教陈版，上市公司限制性股票股息退回公司的处理

提问人：sunwarchan 时间：2013-08-15 13:28:07
上市公司正常分利，走的是“利润分配-应付普通股股利”啊，怎么处理？

回答人：chenyiwei
可作与当初的利润分配相反的会计处理。这部分分利与股份支付本身没有直接关系，是股东权利的体现，所以不按照股份支付处理。